臺灣高等法院刑事裁定
                                     109年度抗字第1441號
抗  告  人 
即  受刑人  黃怡國


                   （現於法務部○○○○○○○○○○○執        行中
              ）
上列抗告人因竊盜等案件，不服臺灣桃園地方法院109年度聲字
第2547號，中華民國109年7月31日裁定（聲請案號：臺灣桃園地
方檢察署109年度執聲字第1848號），提起抗告，本院裁定如下
：
    主  文
抗告駁回。
    理  由
一、原裁定意旨略以：抗告人即受刑人（下稱受刑人）黃怡國犯
    如附表所示之罪，經法院分別判處如附表所示之罪刑確定在
    案，且原審法院為最後事實審法院。受刑人所犯附表所示各
    罪，均係於編號1所示判決確定日（民國108年5月31日）前
    為之，而編號1之罪係得易科罰金，編號2、3之罪不得易科
    罰金，惟受刑人已請求檢察官就編號1至3所示案件聲請合併
    定其應執行之刑。經核檢察官聲請正當，爰依刑事訴訟法第
    477條第1項，刑法第53條、第50條第2項、第51條第5款等規
    定，裁定受刑人應執行刑為有期徒刑1年1月等語。
二、抗告意旨略以：原裁定結果定應執行有期徒刑1年1月，受刑
    人實難甘服，應仍有再予酌減1至2月之空間；其現在監服刑
    中，常自省其遵守規定、認真工作、力求表現，期能盡早達
    假釋標準，重新做人，請求給予自新機會，另為裁定酌減1
    至2月刑期云云。
三、按裁判確定前犯數罪者，併合處罰之；數罪併罰有二裁判以
    上者，應依刑法第51條之規定定其應執行之刑；宣告多數有
    期徒刑者，於各刑中之最長期以上，各刑合併之刑期以下，
    定其刑期，但不得逾30年，刑法第50條第1項前段、第53條
    、第51條第5款分別定有明文。次按數罪併罰之定應執行之
    刑，係出於刑罰經濟與責罰相當之考量，並非予以犯罪行為
    人或受刑人不當之利益，為一種特別的量刑過程，相較於刑
    法第57條所定科刑時應審酌之事項係對一般犯罪行為之裁量
    ，定應執行刑之宣告，乃對犯罪行為人本身及所犯各罪之總
    檢視，除應考量行為人所犯數罪反應出之人格特性，並應權
    衡審酌行為人之責任與整體刑法目的及相關刑事政策，在量
    刑權之法律拘束性原則下，依刑法第51條第5款之規定，採
    限制加重原則，以宣告各刑中之最長期為下限，各刑合併之
    刑期為上限，但最長不得逾30年，資為量刑自由裁量權之外
    部界限，並應受法秩序理念規範之比例原則、平等原則、責
    罰相當原則、重複評價禁止原則等自由裁量權之內部抽像價
    值要求界限之支配，使以輕重得宜，罰當其責，俾符合法律
    授與裁量權之目的，以區別數罪併罰與單純數罪之不同，兼
    顧刑罰衡平原則。個案之裁量判斷，除非有全然喪失權衡意
    義或其裁量行使顯然有違比例、平等諸原則之裁量權濫用之
    情形，否則縱屬犯罪類型雷同，仍不得將不同案件裁量之行
    使比附援引為本案之量刑輕重比較，以視為判斷法官本於依
    法獨立審判之授權所為之量情裁奪有否裁量濫用之情事。此
    與所謂相同事務應為相同處理，始符合比例原則與平等原則
    之概念，迥然有別（最高法院100年度台上字第21號、第733
    號刑事判決意旨參照）。再刑法第57條之規定，係針對個別
    犯罪為科刑裁量時，明定科刑基礎及尤應注意之科刑裁量事
    項，屬宣告刑之酌定。至數罪併罰合併定應執行刑之制度目
    的，在就所犯數罪，以各罪宣告刑為基礎，合併後綜合評價
    犯罪人最終應具體實現多少刑罰，方符合罪責相當要求並達
    刑罰目的。足見宣告刑與應執行刑有別，其應裁量事項，論
    理上應有不同。刑法第51條明定數罪併罰之方法，就宣告多
    數有期徒刑者，於該條第5款所定界限內，其衡酌之裁量因
    子為何，法無明文。惟依其制度目的，應綜合評價各罪類型
    、關係、法益侵害之綜合效果，考量犯罪人個人特質，認應
    對之具體實現多少刑度，即足達到矯治教化之必要程度，並
    符罪責相當原則，以緩和宣告刑可能存在之不必要嚴苛。此
    裁量權之行使，屬實體法上賦予法院依個案裁量之職權，如
    所為裁量未逾法定刑範圍，且無違背制度目的、公平正義或
    濫用裁量權情形，即無違法可言（最高法院106年度台抗字
    第25號刑事裁定意旨參照）。
四、經查，抗告人因犯如附表所示之罪，先後經法院判處如附表
    所示之刑，分別確定在案，最早確定者為附表編號1所示之
    罪之108年5月31日，附表編號2至3所示之罪則在該裁判確定
    日前所犯等情，有各該刑事判決書、受刑人之前案紀錄表在
    卷可查，經檢察官向最後事實審之原審法院聲請定其應執行
    之刑。就附表所示各罪，其中最長期刑度為有期徒刑7月（
    附表編號2、3），各罪合併刑期為有期徒刑1年6月；又附表
    編號1至2所示各罪，曾經法院合併定應執行刑為有期徒刑10
    月，再加計其他各罪（編號3）之刑期，刑度總計為1年5月
    ，是原審就附表所示各罪，合併定應執行刑為有期徒刑1年1
    月，並未踰越刑法第51條第5款所定法律之外部性界限及定
    執行刑之內部性界限，且已給予減少有期徒刑4月之利益，
    顯見原審已綜合評價抗告人所犯各罪之犯罪類型、罪質、犯
    罪時間、手段、法益侵害程度、行為態樣、犯罪人格特質、
    矯治教化之必要性等情後，適度地減輕刑罰，而相當程度地
    緩和數罪宣告刑合併執行可能產生之不必要嚴苛，並無定刑
    過重或違反比例原則、公平原則及刑法規定數罪合併定刑之
    立法旨趣，是已適當地行使其定執行刑裁量權限，無何違法
    或不當之處。抗告意旨空泛指摘原裁定不當，請求再予酌減
    1至2月刑期云云，顯無理由，應予駁回。
據上論斷，應依刑事訴訟法第412條，裁定如主文。
中　　華　　民　　國　　109 　年　　9 　　月　　3 　　日
                  刑事第十一庭審判長法  官  周煙平
                                    法  官  吳炳桂
                                    法  官  陳俞伶
以上正本證明與原本無異。
不得再抗告。
                                    書記官  朱家麒
中　　華　　民　　國　　109 　年　　9 　　月　　3 　　日
附表：
編        號           1          2          3 罪        名   施用第二級毒品罪  攜帶兇器踰越門扇竊盜罪 踰越安全設備竊盜罪  宣   告   刑  有期徒刑4月 有期徒刑7月 有期徒刑7月 犯 罪 日 期   107年9月27日某時  108年5月7日3時6分許  108年5月19日3時30分許 偵查（自訴）機關年度案號   臺灣新北地方檢察署107年度毒偵字第8112號 臺灣新北地方檢察署108年度偵字第14103號  臺灣桃園地方檢察署108年度偵字第29157號  最後事實審 法    院 臺灣新北地方法院 臺灣新北地方法院 臺灣桃園地方法院  案    號  108年度簡字第1861號  108年度審易字第1817號 109年度審易字第100號   判決日期 108年4月23日 108年8月22日 109年4月10日 確定判決 法    院 臺灣新北地方法院 臺灣新北地方法院 臺灣桃園地方法院  案    號  108年度簡字第1861號  108年度審易字第1817號 109年度審易字第100號   確定日期 108年5月31日 108年10月2日 109年5月12日 可否易科罰金          是        否         否 備        註  臺灣新北地方檢察署108年度執字第9604號 臺灣新北地方檢察署108年度執字第15481號 臺灣桃園地方檢察署109年度執字第8485號   編號1至2所示各罪所處之刑，經臺灣新北地方法院以108年度聲字第4577號裁定定應執行有期徒刑10月